---
title: "클러스터 분석 시각화"
output: html_document
---

```{r setup, include=FALSE}
knitr::opts_chunk$set(echo = TRUE)
```


 파이썬에서 작업한 유동인구 분석자료를 가져옴
```{r}
fes_ratio = read.csv("fes_raio.csv")
fes_ratio

```

 자료를 토대로 축제별로 나이와 성별의 분포를 예측하려 하지만 설명변수가 키워드로 이루어진 이항변수만 있기 때문에 정확성에 있어서는 타협하면서도 나이 분포에 대한 더 좋은 정보를 제공하기 위해 클러스터링을 해준뒤 그 라벨을 맞추는 모델링을 짜주려고 한다. 
 
 
 아래는 kmeans 클러스터 분석의 최적 모수를 찾기 위해 설명력을 비교해본 결과물이다.
```{r}
library("tidyverse")
library("ggplot2")
library("shiny")

fes_ratio_age = fes_ratio[,2:7]+fes_ratio[,8:13]

colnames(fes_ratio_age) = c("Age_10","Age_20","Age_30","Age_40","Age_50","Age_60")

for (i in 1:8){
clt = kmeans(fes_ratio_age,i)
print(paste(i,"개 클러스터의 설명력 :",trunc(clt$betweenss/clt$totss*100),"%"))

nclt = as.tibble(clt$cluster) %>%
  group_by(value) %>%
  summarise(n())
print(paste("클러스터 할당 수 : ",nclt["n()"]))
print("")
}
```

클러스터의 할당 형태를 보니 4번째 클러스터 부터 바로 최소할당이 1이 생겼는데 5번째 6번째는 또 자연스럽게 분할이 되고 있다. 따라서 4번째에 1개로 할당된 클러스터는 아웃라이어로 보인다. 
아웃라이어는 분석결과 축제 코드 32번이었다. 10대의 비율이 40퍼센트로 다른 축제와는 양상이 달랐다. 이는 정보를 많이 담고 있는 아웃라이어라고 볼 수 있다.
```{r}
clt = kmeans(fes_ratio_age,4)
out = cbind(fes_ratio_age,fes_ratio["X"])
out[clt$cluster == 1,]
```

 6개의 클러스터가 적절해 보인다. 각각의 클러스터에 대해 분포를 시각화 하면 다음과 같다.  
```{r}
library(gridExtra)

clt = kmeans(fes_ratio_age,6)

vis = cbind(fes_ratio_age,clt$cluster)
vis
vis_stat <- vis %>%
  group_by(clt$cluster) %>%
  summarise(Age_10=mean(Age_10),Age_20=mean(Age_20),Age_30=mean(Age_30),Age_40=mean(Age_40),Age_50=mean(Age_50),Age_60=mean(Age_60))

vis_gg = cbind(ind= c(1:6),data.frame(t(vis_stat))[2:7,])


p1 <- vis_gg %>%
  ggplot(aes(x=ind,y=X1))+
  geom_bar(stat="identity")
p2 <- vis_gg %>%
  ggplot(aes(x=ind,y=X2))+
  geom_bar(stat="identity")
p3 <- vis_gg %>%
  ggplot(aes(x=ind,y=X3))+
  geom_bar(stat="identity")
p4 <- vis_gg %>%
  ggplot(aes(x=ind,y=X4))+
  geom_bar(stat="identity")
p5 <- vis_gg %>%
  ggplot(aes(x=ind,y=X5))+
  geom_bar(stat="identity")
p6 <- vis_gg %>%
  ggplot(aes(x=ind,y=X6))+
  geom_bar(stat="identity")
grid.arrange(p1,p2,p3,p4,p5,p6)
```
 
 시각화 결과 가장 많은 비중을 차지하는 연령이 바뀌며 잘 분류가 된것을 확인 할 수 있다. 이제 이 분류를 기준으로 분류를 맞추는 모델을 짜려고 한다.
 
```{r}
result = cbind(fes_ratio["X"],vis)
write.csv(result,"result.csv")
```
 
 